臺灣桃園地方法院民事裁定　　　　　110年度家聲抗再字第1號
再審聲請人　甲00　
再審相對人　乙00　
上列當事人間聲請返還代墊扶養費事件，再審聲請人對於中華民
國105 年1 月4 日本院104 年度家聲抗字第58號確定裁定，聲請
再審，本院裁定如下：
    主  文
再審之聲請駁回。
再審聲請程序費用由再審聲請人負擔。
    理  由
一、再審聲請意旨略以：再審相對人於民事答辯狀提出之公務人
    員退休證影本，核發日期是98年，退休日期是87年9 月30日
    ，時間相差高達11年之久，如此關鍵重要證據，原裁定沒有
    依法調查真偽，有判決不備理由及理由矛盾等違誤，又該退
    休證是98年核發，即再審相對人是98年退休，並於辦理退休
    手續時，公務人員退休證正本會連同公務人員退休金一起核
    發，再審聲請人發現此證據，屬於民事訴訟法第496 條第1
    項第13款情形，證明再審相對人於88至95年有工作及所得，
    經濟狀況良好，再審相對人是資深公務人員，為高薪資所得
    者，能提供子女扶養費當較資淺工作之大眾所需為高，原審
    認定兩造應平均分擔扶養費，亦屬無據。依原審調閱兩造財
    產所得資料，再審相對人於96年有花旗銀行定期存款利息收
    入新臺幣（下同）2 萬1,936 元，於97年有利息收入6 萬1,
    377 元，增加3 萬9,441 元，以年利率百分之一計算，再審
    相對人擁有現金閒錢219 萬3,600 元、394 萬4,100 元存入
    花旗銀行，再審聲請人於96、97年綜合所得收入共計24萬7,
    300 元，再審相對人則為613 萬7,700 元以上，再加上鉅額
    退休金，經濟能力非常優渥，與原裁定所言南轅北轍。相對
    人對兩造所生之女丙00從未關心、相對人自有房產是房產
    投資客，聲請人請求傳喚丙00但原裁定不傳喚等，原裁定
    有嚴重違背、違誤民事訴訟法第222 條、第468 條、第469
    條第6 款情形，且有同法496 條第1 項第1 款、第2 款、第
    13款法定再審事由，爰提出再審聲請，並聲明：原裁定不利
    於再審聲請人之部分廢棄，再審相對人應再給付再審聲請人
    59萬0,022 元及自103 年10月23日起至清償日止，按年息百
    分之5 計算之利息，或賜為開始再審之裁定等語。
二、民事訴訟法第五編再審程序之規定，於家事非訟事件之確定
    本案裁定準用之，家事事件法第96條前段定有明文。又裁定
    已經確定，而有第496 條第1 項或第497 條之情形者，得準
    用本編之規定，聲請再審。再審之訴，應於三十日之不變期
    間內提起。前項期間，自判決確定時起算，判決於送達前確
    定者，自送達時起算；其再審之理由發生或知悉在後者，均
    自知悉時起算。但自判決確定後已逾五年者，不得提起。再
    審之訴，應以訴狀表明下列各款事項，提出於管轄法院為之
    ：一、當事人及法定代理人。二、聲明不服之判決及提起再
    審之訴之陳述。三、應於如何程度廢棄原判決及就本案如何
    判決之聲明。四、再審理由及關於再審理由並遵守不變期間
    之證據。再審之訴不合法者，法院應以裁定駁回之。民事訴
    訟法第五編再審程序第507 條、第500 條第1 項、第2 項、
    第501 條第1 項、第502 條第1 項分別定有明文。
三、經查，再審聲請人於103 年間提出請求再審相對人返還代墊
    扶養費之聲請，本院於104 年3 月27日以103 年度家親聲字
    第554 號裁定再審相對人應給付再審聲請人59萬0,022 元，
    兩造不服均提起抗告，經本院於105 年1 月4 日以104 年度
    家聲抗字第58號裁定駁回兩造之抗告，再審聲請人復提起再
    抗告，經最高法院於105 年4 月15日以105 年度台簡抗字第
    65號裁定駁回等情，業據本院調閱上開卷宗核閱無訛。是以
    ，兩造間聲請返還代墊扶養費事件，因本院104 年度家聲抗
    字第58號裁定係屬不得再抗告於第三審法院之事件，故於10
    5 年1 月4 日裁定時即已確定，然再審聲請人於110 年1 月
    11日始具狀向本院聲請再審，有本院夜間、假日收狀日期章
    戳可憑（見本院卷第3 頁），顯逾法定聲請再審之不變期間
    ，揆諸前揭規定，再審聲請人提起再審並不合法。又再審聲
    請人固主張再審相對人應係於98年間退休、依其於96、97年
    的利息收入推算應有鉅額所得，故本件有聲請再審之事由云
    云，惟上開證據均係本院前揭案卷卷附資料，另再審聲請人
    所稱相對人對兩造所生之女丙00從未關心、相對人自有房
    產是房產投資客，聲請人請求傳喚丙00但原裁定不傳喚等
    再審理由，亦非新事實、新證據，從而，聲請人本件聲請已
    逾聲請再審之30日不變期間，核與上述之規定不合，其提起
    再審為不合法，不應准許。
四、據上論結，本件再審之聲請為不合法，依家事事件法第96條
    ，民事訴訟法第507 條、第502 條第1 項、第95條、第78條
    ，裁定如主文。
中    華    民    國   110    年    11    月    18    日
                  家事法庭  審判長法  官  蘇昭蓉        
 
                                  法  官  毛松廷          
 
                                  法  官  張淑芬        
上列正本係照原本作成。
本裁定除以適用法規顯有錯誤為理由，不得再抗告。如提再抗告
，應於收受送達後10日內向本院提出再抗告狀，並繳納抗告費新
臺幣1,000元及委任律師為代理人。
中    華    民    國   110    年    11    月    18    日
                                  書記官  邱信璋